# 求助陈版关于在建工程以前年度发生的可研费用本期重新做，是否应当费用化

提问人：壳壳 123 时间：2021-01-02 11:00:00
陈版你好，我想请教一下：
公司在项目建设初期对项目做了可行性研究、环境评价、地质评价等，但是由于项目停滞，没有其他发生额，所以前期费用始终在在建工程中核算，但是今年又重新对项目做了可行性研究和环境评价等，发生的费用同样计入了在建工程，由于目前仍然没有动工的计划，只是重新做了可研，是否应当将以前年度发生的可研费等，全都费用化，以当期新发生的可研费用作为在建工程核算？还是以前年度和今年的前期费用都要作为在建工程核算？有没有什么明确的规定可以参考和支撑？

回答人：chenyiwei
前期工作搁置后，原在在建工程科目核算的可行性研究、环境评价、地质评价等前期支出应费用化处理，至少全额计提减值准备。
本期重新做了上述工作，但仍无实质动工的计划，故本期发生的此类支出仍应费用化处理。